# 求助 ~ 非交易性权益工具的累计利得为何要计入未分配利润？

提问人：67 鱼 时间：2021-01-06 08:05:06
19 年 1 月未实行新会计准则前，处置非交易性权益工具时的累计利得计入投资收益科目，新准则要求计入未分配利润。 新准则为何这样规定呢？这样做能让财报更准确的反映经营状况吗？ 前后做法会对哪些会计科目造成影响呢？ 萌新求助

回答人：chenyiwei
按照IFRS 9的结论基础中的官方说法，这样规定是为了简化此类金融资产的会计处理，即使得这类金融资产的公允价值变动和处置差额均不影响损益，这样就可以省去期末对其计提减值准备的问题。与原先针对可供出售权益工具投资需在公允价值出现严重或非暂时性下跌时计提减值准备的做法相比，确实是有一定简化。但在国内目前的会计实务中，确实也造成了新的困扰，毕竟“以净利润为核心”的业绩评价观念早已根深蒂固。